【裁判字號】    90,易,1820
【裁判日期】    900831
【裁判案由】    贓物
【裁判全文】
臺灣臺中地方法院刑事判決                          九十年度易字第一八二號
    公  訴  人  臺灣台中地方法院檢察署檢察官
    被      告  甲○○
右被告因贓物案件，經檢察官提起公訴 (九十年度偵字第八五二七號），本院判決如
左：
      主  文
甲○○收受贓物，處有期徒刑參月，如易科罰金，以參佰元折算壹日。
      事  實
一、陳星芃所有車號ＩＭＩ─一四一號機車一部，於民國 (下同）九十年四月二十五
    日一時許，在臺中縣大里市○○○街前失竊。而甲○○明知綽號為「富亭」之不
    詳姓名年籍成年男子所持有之上開機車，係他人所失竊之贓物，竟仍於九十年五
    月七日十三時三十分許，在臺中縣大里市○○路八號前七十公尺處之大梵天宮前
    ，收受使用上開機車，嗣甲○○於九十年五月七日十六時五十五分許，騎乘上開
    機車，行經臺中縣太平市○○路六六號前時，為警查獲。
二、案經臺中縣警察局霧峰分局報請臺灣臺中地方法院檢察署檢察官偵查起訴。
      理  由
一、訊據被告矢口否認右揭犯行，辯稱：其不知上開機車係屬贓物云云。惟查：
１、上開機車係被害人陳星芃所有，而於右揭時地遭竊之事實，業據上開被害人向警
    方報案，有查詢車輛認可資料在卷為憑，當屬可信。
２、被告於右揭時地向上開不詳姓名年籍成年男子借用機車之事實，亦據被告在警訊
    中、在檢察官訊問時及在本院審理時供承在卷，且被告係於右揭時地騎用上開機
    車為警查獲，足認其右揭借用機車情節屬實。
３、被告向他人借用機車騎用，理應向交付機車者取得行車執照，以供交通警察查驗
    之用，且對於交付者之姓名、年籍、住居所資料應有相當之認識，與交付機車者
    亦應有相當之聯絡管道，以便日後返還機車，惟被告卻無法提出該機車之行車執
    照及指明交付被告機車者之姓名年籍資料，且被告在本院審理時供稱：「是向一
    名不詳年籍姓名的男子借的，我不知道他的電話號碼，他雖有拿鑰匙給我，但是
    沒有拿行照等資料給我，我跟他約定在大梵天宮前還車，是約定當天還車，沒有
    說幾點，他叫我騎回來後將車放在大梵天宮就可以，鑰匙叫我拿到廟裡的供桌上
    放。」等語，其供述之還車方式與一般返還機車之正常方式相違，如依其供述情
    節處理，極易發生鑰匙及機車遭來往廟宇之其他人士取走，是被告供述之還車方
    式顯不可採。被告應知此部機車係屬來路不明之贓車。
    綜上所述，被告上開辯解無非卸責之詞，不足採信。右揭犯行，事證明確，洵堪
    認定。
二、核被告所為，係犯刑法第三百四十九條第一項之收受贓物罪。爰審酌被告犯罪之
    動機係為取得機車代步、智識程度為國中肄業、手段、所生危害及其犯後態度等
    一切情狀，量處如主文所示之刑，以示懲儆，並審酌其身體、教育、職業、家庭
    之關係，就被告所處之有期徒刑，依法諭知易科罰金之折算標準。
三、據上論斷，應依刑事訴訟法第二百九十九條第一項前段、刑法第三百四十九條第
    一項、第四十一條第一項前段、罰金罰鍰提高標準條例第一條前段、第二條，判
    決如主文。
中      華      民      國      九十      年      八    月    三十一    日
                                臺灣臺中地方法院刑事第二庭
                                    法  官  羅  永  安
右正本證明與原本無異。
如不服本判決，應於送達後十日內向本院提出上訴狀（須附繕本），上訴於臺灣高等
法院臺中分院。
                書記官
中      華      民      國      九十      年      八    月    三十一    日
附錄本案論罪科刑實體法條文
刑法第三百四十九條第一項
收受贓物者，處三年以下有期徒刑、拘役或五百元以下罰金。


司法院資訊處製作；財團法人民間司法改革基金會備份。
